# 存货跌价计提

提问人：17600664306 时间：2023-02-04 11:51:58
老师好，下面请教一个关于制造业存货跌价计提的问题：
背景背景：假设某公司于 2021 年 1 月从外部购买一家生产制造企业，于 2020 年 8 月 30 日做了资产评估报告，报告显示被购买单位存货存在人民币80w元跌价迹象，但并没有对存货跌价进行报表调整。 2020 年 12 月 31 日并未聘请第三方审计机构出具审计报告。原制造业的产品具有一定文化意义，目前市面上少有流通，缺乏同类价值的可参考性。自2021 年购买公司以来，截至 2021 年 12 月并未进行实质性的经营活动。截至 2021 年 1231 时点的存货均为原公司数十年以前生产的产品。 2022 年 10 月第三方机构出具了本公司截至 22 年 9 月的存货盘点报告，盘点结果显示实际库存量少于账面库存量。
2021 财年公司聘请了第三方审计机构进行 2021 年度财务报表审计，同时对 2020 年 1231 数据进行审计。审计中发现，对于历史存货报表上并未进行存货跌价的计提，审计提出需要进行存货跌价测试。公司认为，对于 2020 年1231 时点的存货跌价可以认定 2020 年 8 月 30 日时点的资产评估报告（ 1 年有效期），进行存货跌价计提人民币80w元，但是对于 2021 年 1231 时点的存货跌价不知道该如何确认。
问题 1 ：自某公司购买这家单位以来，并没有进行过实质性的生产经营，市面上也没有同类可参考的产品价值，所所以以 应 如何如何确确 认 2021 年年 1231 时 点的可点的可 变现净值 来来 计 提存提存 货 跌价跌价呢？呢？是否可以依据 2021 年并未进行生产经营而不进行20211231 时点新的跌价计提呢？
2022 年 1231 时点的存货计提会参考 2022 年存货盘点报告并再次聘请第三方资产评估机构进行存货评估而进行。
问题 2 ： 2022 年 1 月签署了一份私人定制的订单，价格远高于目前的存货，但考虑到属于定制订单，需要重新生产，于库存商品联系不大，所以认为对于 2021 年 1231 时点的存货跌价计提不具有参考意义。这样考虑是否正确？
问题 3 ：我们获取了原公司十年前的销售合同，价格远低于目前账面产品的单位成本，由于当时产品竞争激烈，所以存在压价出售行为，至今日的市场情况来看，对于 2021 年 1231 时点存货计提跌价是无借鉴意义的。这样考虑是否正确？
非常期待老师的回复，谢谢！

回答人：chenyiwei
1 、 2021 年末，由于原评估报告（基准日为 20200830 ）已过有效期，不能继续引用，故需重新对其存货进行评估以确定可变现净值。不能依据 2021 年并未进行生产经营而不进行 20211231 时点新的跌价计提。
2 、你的理解基本合理。
3 、是，由于年代久远，其间市场状况变化很大，该数据已不再具有时效性和参考意义。